# 请教陈版：三方抵债？

提问人：aling1668 时间：2013-07-03 16:55:47
请教陈版：我方汇款给甲方 4500 万元，委托其将该款项汇给乙方，乙方收到该款项后将其汇给我司，我司账面挂应收甲方债权 4500万元，与所挂应付乙方债务 4500 万元，能否抵销？借其它应收款-4500万元，贷其它应付款-4500万元？若可以，以什么做为依据抵？若不可以，理由？有什么办法将债权债务抵销？

回答人：chenyiwei
此处的其他应收、其他应付能否抵销，会计准则上的依据是《企业会计准则第 37 号——金融工具列报》第十三条、该准则应用指南第二条、《讲解 2010 》第 644 ～ 645 页关于金融资产、金融负债抵销后以净额列报条件的表述。因为你对基本信息表述不清楚，无法合理判断，建议对照准则条款，关注是否存在现时可行使的净额抵销结算的法定权利，且预计将会行使该项权利。

提问人：aling1668 时间：2013-07-03 20:13:27
如果是我方出具给甲方一个委托付款书，委托其将我司汇的 4500 万元付款给乙方，那我司是否可以挂其它应收款-乙方，收到乙方汇来的款项时挂其它应付款乙方，这样，其它应收和其它应付款就可以抵销掉了吧？

回答人：chenyiwei
这样做有何意义和目的？